【裁判字號】    95,訴,33
【裁判日期】    950209
【裁判案由】    毒品危害防制條例
【裁判全文】
臺灣臺北地方法院刑事判決                95年度訴字第33號
公  訴  人  臺灣臺北地方法院檢察署檢察官
被      告  甲○○
                    （現另案於臺灣臺北監獄執行中）
上列被告因違反毒品危害防制條例案件，經檢察官提起公訴（九
十四年度毒偵字第三三五四號），嗣於本院準備程序進行中，被
告就被訴事實為有罪之陳述，經本院合議庭認為適當後，裁定由
受命法官獨任進行簡式審判程序，判決如下：
    主      文
甲○○連續施用第一級毒品，累犯，處有期徒刑壹年。扣案第一
級毒品海洛因（不含包裝袋，淨重零點貳公克）沒收銷燬；包裝
袋壹個、注射針筒貳支、殘渣袋壹個、空分裝袋柒個均沒收。
    事      實
一、甲○○前因贓物、偽造文書案件，分別經本院以九十二年度
    簡字第三五三七號、九十二年度簡字第四四五九號各判處有
    期徒刑三月及五月確定，嗣經本院以九十三年度聲字第一八
    三七號定應執行刑為有期徒刑七月，而於民國九十三年八月
    八日縮刑期滿執行完畢。又曾因施用毒品案件，經本院以九
    十二年度毒聲字第一五四六號裁定令入勒戒處所施以觀察、
    勒戒，因有繼續施用傾向，經本院以九十二年度毒聲字第二
    ○九四號裁定令入勒戒處所施以強制戒治，嗣強制戒治期滿
    經臺灣臺北地方法院檢察署檢察官於九十二年六月十七日以
    九十二年度戒毒偵字第六三號為不起訴處分確定；其後復因
    連續施用第一級毒品，經本院於九十四年四月二十九日以九
    十四年度訴字第三四○號判處有期徒刑八月，嗣經臺灣高等
    法院於九十四年八月二十四日以九十四年度上訴字第一八三
    四號撤銷原判決，改判處有期徒刑十月，而於同年九月九日
    確定。詎甲○○仍不知悔改，復基於施用第一級毒品海洛因
    之概括犯意，自九十四年八月二十四日前揭臺灣高等法院九
    十四年度上訴字第一八三四號刑事判決宣示判決日後某日起
    至同年十月二十三日下午三時許為警查獲後採尿時往前回溯
    二十六小時內之某日、時止，在其臺北市文山區○○○路○
    段二九一巷一號住處，連續施用第一級毒品海洛因多次（其
    另涉嫌連續施用第二級毒品犯行，經檢察官以九十四年度毒
    偵字第一六九三號提起公訴，現經本院以九十四年度易字第
    一二六九號審理中）。嗣於九十四年十月二十三日下午三時
    許，為警於臺北市文山區○○○路○段二九九號前查獲，並
    扣得其所有海洛因一包（淨重○‧二公克）、注射針筒二支
    、殘渣袋一個、空分裝袋七個（起訴書漏載空分裝袋七個）
    。
二、案經臺北市政府警察局文山第二分局報請臺灣臺北地方法院
    檢察署偵查起訴，嗣於本院準備程序進行中，甲○○就被訴
    事實為有罪之陳述，本院改依簡式審判程序審理。
    理      由
一、上開事實，業經被告甲○○坦承不諱（見本院九十五年一月
    二十三日準備程序筆錄、同日簡式審判筆錄），且其於九十
    四年十月二十三日為警查獲後所採集之尿液，其檢驗結果確
    呈現鴉片類藥物陽性反應，有臺灣檢驗科技股份有限公司九
    十四年十一月四日濫用藥物尿液檢驗報告一紙在卷可稽（見
    偵卷第九五頁）；此外，並有白粉一包及被告所有供本件連
    續施用毒品犯行所用之注射針筒二支、殘渣袋一個、空分裝
    袋七個等物扣案可稽，該等白粉經鑑驗確含有第一級毒品海
    洛因成分（淨重○‧二公克），亦有臺北市政府警察局文山
    第二分局查獲涉嫌毒品危害防制條例毒品初步鑑定報告單一
    紙在卷可稽（見偵卷第二四頁），足證被告前揭出於任意性
    之自白與事實相符。查被告前因施用毒品案件，經本院以九
    十二年度毒聲字第一五四六號裁定令入勒戒處所施以觀察、
    勒戒，因有繼續施用傾向，經本院以九十二年度毒聲字第二
    ○九四號裁定令入勒戒處所施以強制戒治，嗣強制戒治期滿
    經臺灣臺北地方法院檢察署檢察官以九十二年度戒毒偵字第
    六三號為不起訴處分確定，其後復因連續施用第一級毒品，
    經臺灣高等法院以九十四年度上訴字第一八三四號判處有期
    徒刑十月確定等情，有臺灣高等法院被告前案紀錄表及該院
    九十四年度上訴字第一八三四號刑事判決在卷可考。本件事
    證明確，被告連續施用第一級毒品海洛因之犯行，堪以認定
    。
二、按海洛因具有成癮性、濫用性，對社會危害甚大，屬毒品危
    害防制條例第二條第二項第一款所規定之第一級毒品。核被
    告所為，係犯毒品危害防制條例第十條第一項之施用第一級
    毒品罪，其每次施用前後持有第一級毒品之低度行為，均為
    嗣後施用之高度行為所吸收，不另論罪。被告先後多次施用
    第一級毒品犯行，時間緊接，方法相同，觸犯構成要件相同
    之罪名，顯係基於概括犯意為之，為連續犯，應依刑法第五
    十六條規定論以一罪，並加重其刑。又本件被告雖供稱其最
    後施用毒品時間為九十四年十月二十一日晚間十一時許等語
    （見偵卷第十一頁、本院九十五年一月二十三日準備程序筆
    錄），惟海洛因自尿液中之驗出時間一般而言為施用後二十
    六小時內，是以被告最後施用時間應為九十四年十月二十三
    日下午三時許為警查獲後採尿時往前回溯二十六小時內之某
    日、時，爰予敘明。起訴書雖以被告至九十四年十月中旬止
    之施用犯行為起訴範圍，惟本院認被告最後施用時間應至同
    年十月二十三日下午三時許為警查獲後採尿時往前回溯二十
    六小時內之某日、時止，就該未經起訴部分，因有連續犯關
    係而為起訴效力所及，本院自得併予審判。查被告前因贓物
    、偽造文書案件，分別經本院以九十二年度簡字第三五三七
    號、九十二年度簡字第四四五九號各判處有期徒刑三月及五
    月確定，嗣經本院以九十三年度聲字第一八三七號定應執行
    刑為有期徒刑七月，而於九十三年八月八日縮刑期滿執行完
    畢等情，有臺灣高等法院被告全國前案紀錄表在卷可按，其
    受前開有期徒刑之執行完畢後，五年內再犯本件有期徒刑以
    上之罪，為累犯，應依刑法第四十七條規定加重其刑，並依
    法遞加之。爰審酌被告素行不佳，前經觀察勒戒、強制戒治
    等程序並應法院論罪處刑，仍不知悔改，復繼續沾染毒品惡
    習，其施用毒品行為對於自身及社會所造成之危害程度非輕
    、犯罪之動機、目的、手段，暨其犯後坦承犯行、態度良好
    等一切情狀，量處如主文所示之刑。扣案第一級毒品海洛因
    （不含包裝袋，淨重○‧二公克），應依毒品危害防制條例
    第十八條第一項前段規定沒收銷燬；另盛裝前揭毒品之包裝
    袋一個、注射針筒二支、殘渣袋一個、空分裝袋七個，均為
    被告所有供其施用海洛因所用之物，業據被告供明在卷（見
    本院同上準備程序筆錄），應依刑法第三十八條第一項第二
    款規定宣告沒收。
三、末查被告前因連續施用第一級毒品，經臺灣高等法院於九十
    四年八月二十四日以九十四年度上訴字第一八三四號判處有
    期徒刑十月，而於同年九月九日確定等情，有卷附臺灣高等
    法院被告全國前案紀錄表及前揭刑事判決可稽，依該判決所
    認定之事實，被告係分別於九十三年十二月八日、同年三月
    二十二日各施用第一級毒品海洛因一次。是縱依被告於本院
    所述「我之前曾經因為施用一級毒品案件，經高院判處有期
    徒刑十月確定，事實上，我一直都有在施打海洛因，最後一
    次施打的時間是在九十四年十月二十一日晚間」等語（見本
    院同上準備程序筆錄），而認本件與前案犯行具有連續犯之
    裁判上一罪關係；惟按確定判決既判力對於時間效力之範圍
    ，應以最後審理事實法院之宣示判決日為準（最高法院三十
    二年上字第二五七八號判例、八十八年度臺上字第二五七六
    號判決意旨參照），是前案判決既判力之時點應至該案判決
    宣示判決之日即九十四年八月二十四日止，從而本院自得就
    被告自九十四年八月二十四日後之本件連續施用犯行予以審
    理，爰予敘明。
四、據上論斷，依刑事訴訟法第二百七十三條之一第一項、第二
    百九十九條第一項前段，毒品危害防制條例第十條第一項、
    第十八條第一項前段，刑法第十一條前段、第五十六條、第
    四十七條、第三十八條第一項第二款，判決如主文。
本案經檢察官黃美嘉到庭執行職務
中    華    民    國    95    年    2     月    9     日
                  刑事第十一庭   法  官  林庚棟
以上正本證明與原本無異。
如不服本判決，應於判決送達後十日內，向本院提出上訴狀。
                                 書記官  殷玉芬
中    華    民    國    95    年    2     月    10    日
附錄本案論罪科刑法條全文
毒品危害防制條例第十條：
施用第一級毒品者，處六月以上五年以下有期徒刑。
施用第二級毒品者，處三年以下有期徒刑。


司法院資訊處製作；財團法人民間司法改革基金會備份。
